臺灣宜蘭地方法院宣示判決筆錄
111年度訴字第11號
公  訴  人  臺灣宜蘭地方檢察署檢察官
被      告  沈得晉


            池健豪


            游旻翰



上列被告因妨害秩序等案件，經檢察官提起公訴（110年度偵字
第7955號），被告於本院準備程序進行中，就被訴事實為有罪之
陳述，經本院合議庭裁定由受命法官獨任改依簡式程序審理，復
經檢察官聲請於審判外進行協商程序，本院認為適當改依協商程
序而為判決，並於中華民國111年2月24日上午9時28分在本院刑
事第五法庭宣示判決，出席職員如下：
                                          法  官  游皓婷
                                          書記官  李惠茹
                                          通  譯  陳盈如

法官起立朗讀判決主文、犯罪事實要旨、處罰條文，及告以上訴
限制、期間並提出上訴狀之法院，且諭知記載其內容：
一、主  文：
　　乙○○共同犯意圖供行使之用而攜帶兇器在公共場所聚集三人
    以上下手實施強暴罪，處有期徒刑陸月，如易科罰金，以新
    臺幣壹仟元折算壹日。扣案之鐵鎚參支，均沒收。
　　甲○○共同犯意圖供行使之用而攜帶兇器在公共場所聚集三人
    以上下手實施強暴罪，處有期徒刑陸月，如易科罰金，以新
    臺幣壹仟元折算壹日。
    丁○○共同犯意圖供行使之用而攜帶兇器在公共場所聚集三人
    以上下手實施強暴罪，處有期徒刑陸月，如易科罰金，以新
    臺幣壹仟元折算壹日。
二、犯罪事實要旨：
    本案犯罪事實除毀損部分業經撤回告訴（詳後述），及起訴
    書犯罪事實欄第7行、第14行「慈輝救護車」均更正為「慈
    輝救護車7輛、車牌號碼000-0000號汽車1輛」，及第13行至
    第14行「鐵鎚、鐵棍共3支」更正為「鐵鎚共3支」外，均引
    用檢察官起訴書所載（如附件）。
三、處罰條文：
　　刑法第28條、第150條第2項第1款、第1項後段、第305條、
    第55條、第41條第1項前段、第38條第2項前段。
四、附記事項：
    公訴意旨另以被告乙○○、甲○○、丁○○3人上開行為尚涉刑法
    第354條之毀損罪嫌等語，然按告訴乃論之罪，告訴人於第
    一審辯論終結前得撤回其告訴，又告訴經撤回者，應諭知不
    受理之判決，刑事訴訟法第238條第1項、第303條第3款分別
    定有明文。經查，本案告訴人丙○○告訴被告3人毀損案件，
    公訴人認係犯刑法第354條之罪，依同法第357條之規定，須
    告訴乃論。茲因告訴人丙○○具狀撤回毀損部分之告訴，有刑
    事撤回告訴狀附卷可查（見本院卷第85頁），則本案就被告
    3人被訴前揭毀損罪嫌部分，本應依上開規定諭知不受理之
    判決，惟檢察官認此部分與前開有罪之意圖供行使之用而攜
    帶兇器在公共場所聚集三人以上下手實施強暴罪部分，為刑
    法第55條想像競合犯之裁判上一罪關係，爰不另為公訴不受
    理之諭知，附此敘明。
五、協商判決除有刑事訴訟法第455條之4第1項第1款於本訊問程
    序終結前，被告撤銷協商合意或檢察官撤回協商聲請者；第
    2款被告協商之意思非出於自由意志者；第4款被告所犯之罪
    非第455條之2第1項所定得以聲請協商判決者；第6款被告有
    其他較重之裁判上一罪之犯罪事實者；第7款法院認應諭知
    免刑或免訴、不受理者情形之一，及違反同條第2項「法院
    應於協商合意範圍內為判決；法院為協商判決所科之刑，以
    宣告緩刑或2年以下有期徒刑、拘役或罰金為限」之規定者
    外，檢察官與被告均不得上訴。
六、如有前項得上訴之情形，得自收受宣示判決筆錄送達之日起
    20日內，向本院提出上訴書狀，上訴於第二審法院。
本案經檢察官吳舜弼提起公訴，檢察官林禹宏到庭執行職務。
中　　華　　民　　國　　111 　年　　2 　　月　　24　　日
                  刑事第四庭　法　官　游皓婷
以上正本證明與原本無異。
                              書記官　李惠茹
中　　華　　民　　國　　111 　年　　2 　　月　　24　　日
附錄所犯論罪科刑法條：
中華民國刑法第150條
在公共場所或公眾得出入之場所聚集三人以上，施強暴脅迫者，
在場助勢之人，處1年以下有期徒刑、拘役或10萬元以下罰金；
首謀及下手實施者，處6月以上5年以下有期徒刑。
犯前項之罪，而有下列情形之一者，得加重其刑至二分之一：
一、意圖供行使之用而攜帶兇器或其他危險物品犯之。
二、因而致生公眾或交通往來之危險。

中華民國刑法第305條
以加害生命、身體、自由、名譽、財產之事恐嚇他人，致生危害
於安全者，處2年以下有期徒刑、拘役或9千元以下罰金。

附件：　　
臺灣宜蘭地方檢察署檢察官起訴書
                                     110年度偵字第7955號
　　被　　　告　乙○○　男　23歲（民國00年0月0日生）
　　　　　　　　　　　　住宜蘭縣○○鎮○○○路00號
　　　　　　　　　　　　國民身分證統一編號：Z000000000號
　　　　　　　　甲○○　男　27歲（民國00年0月00日生）
　　　　　　　　　　　　住宜蘭縣○○鎮○○路000巷0號
　　　　　　　　　　　　國民身分證統一編號：Z000000000號
　　　　　　　　丁○○　男　20歲（民國00年00月00日生）
　　　　　　　　　　　　住宜蘭縣○○鄉○○○路00號
　　　　　　　　　　　　國民身分證統一編號：Z000000000號
上列被告等因妨害秩序等案件，業經偵查終結，認應提起公訴，
茲將犯罪事實及證據並所犯法條分敘如下：
　　　　犯罪事實
一、乙○○前於民國110年8月31日下午1時許，在宜蘭縣員山某路
    口，因與「慈暉救護車」有超車之行車糾紛，遂先行記下「
    慈暉救護車」名稱，嗣乙○○竟邀集甲○○、丁○○前往毀損「慈
    暉救護車」之車輛，於110年8月31日晚上11時許，在宜蘭縣
    蘇澳鎮得龍里活動中心旁空地聚集，由乙○○駕駛車牌號碼00
    0-0000號自用小客車搭載甲○○、丁○○，於110年9月1日凌晨0
    時12分許，見「慈暉救護車」停放在宜蘭縣○○市○○路0段000
    號路邊停車場，乙○○、甲○○、丁○○知悉上開停車場上為不特
    定多數人得共同使用或集合之公共場所，於該處聚集3人以
    上發生衝突，顯會造成公眾或他人恐懼不安，竟仍共同基於
    毀損他人物品、恐嚇及攜帶兇器在公共場所聚集3人以上施
    強暴之犯意聯絡及行為分擔，乙○○、甲○○、丁○○均持可作為
    兇器使用之鐵鎚、鐵棍共3支，下手猛砸「慈暉救護車」之
    車輛，致車輛之板金凹陷、擋風玻璃、窗戶破裂，致令不堪
    用，足生損害丙○○、戊○○，並以此加害財產之事，使其等心
    生畏懼，致生危害於安全。嗣警方獲報並調閱監視器畫面，
    始悉上情。
二、案經丙○○訴由宜蘭縣政府警察局宜蘭分局報告偵辦。
　　　　證據並所犯法條
一、上開犯罪事實，業據被告乙○○、甲○○、丁○○於偵查中坦承不
    諱，核與證人即告訴人丙○○、戊○○、證人簡辭修、莊晉偉於
    警詢中之證述情節大致相符，並有車輛詳細資料報表1份、
    宜蘭縣政府警察局扣押筆錄、扣押物品目錄表各2份、案發
    現場監視器錄影光碟暨影像翻拍照片及現場照片共34張在卷
    可憑，足認被告3人前開任意性自白與事實相符，而堪採信
    。
二、按倘三人以上，在公共場所或公眾得出入之場所聚集，進而
    實行強暴脅迫（例如：鬥毆、毀損或恐嚇等行為）者，不論
    是對於特定人或不特定人為之，已造成公眾或他人之危害、
    恐懼不安，應即該當犯罪成立之構成要件，以符保護社會治
    安之刑法功能。本罪重在安寧秩序之維持，若其聚眾施強暴
    脅迫之目的在犯他罪，固得依他罪處罰，若行為人就本罪之
    構成要件行為有所認識而仍為本罪構成要件之行為，自仍應
    構成本罪，予以處罰，刑法第150條於109年1月15日修正之
    理由參照。次按刑法第305條之恐嚇罪，所稱以加害生命、
    身體、自由、名譽、財產之事，恐嚇他人者，係指以使人生
    畏怖心為目的，而通知將加惡害之旨於被害人而言；又恐嚇
    罪之成立並不以行為人真有加害之意為必要，而被害人是否
    心生畏懼，亦應本於社會客觀經驗法則以為判斷基準（最高
    法院52年台上字第751號判例、臺灣高等法院85年度上易字
    第1488號判決意旨參照）。經查，被告3人於前開時、地為
    上開犯行，對於公共秩序安寧將產生危害，應有預見，而被
    告3人分別持鐵鎚、棍棒砸毀上開車輛，已如前述，可認被
    告3人於聚集過程中主觀上對於「意圖供行使之用而攜帶兇
    器在公共場所聚集三人以上，並施強暴」均有所認識，而有
    犯意聯絡，客觀上並有下手實施強暴行為之行為分擔，且如
    聚集三人以上在公共場所施暴時，無論實際上手持兇器之人
    為何人，均可能使整體產生之危險，因相互利用兇器之可能
    性增高。再者，衡諸常情，多人共同於夜間砸車，一般人均
    可理解此係欲加惡害之通知，且客觀上應已足使一般人心生
    畏怖，又告訴人丙○○、戊○○主觀上亦均因此心生畏懼乙節，
    是被告3人主觀上有恐嚇危害安全之犯意，而與他人共同以
    砸車之方式恫嚇告訴人等，致生危害於安全之事實，堪予認
    定。核被告3人所為，均係犯刑法第150條第2項第1款、第1
    項後段之攜帶兇器在公共場所聚集三人以上下手實施強暴罪
    嫌、刑法第305條恐嚇危安罪嫌、刑法第354條之毀損他人物
    品罪嫌。又按共犯在學理上，有「任意共犯」與「必要共犯
    」之分，前者指一般原得由1人單獨完成犯罪而由2人以上共
    同實施之情形，當然有刑法總則共犯規定之適用；後者係指
    須有2人以上之參與實施始能成立之犯罪而言。且「必要共
    犯」依犯罪之性質，尚可分為「聚合犯」與「對向犯」，其
    2人以上朝同一目標共同參與犯罪之實施者，謂之「聚合犯
    」，如刑法分則之公然聚眾施強暴、脅迫罪、參與犯罪結社
    罪、輪姦罪等是，因其本質上即屬共同正犯，故除法律依其
    首謀、下手實施或在場助勢等參與犯罪程度之不同，而異其
    刑罰之規定時，各參與不同程度犯罪行為者之間，不能適用
    刑法總則共犯之規定外，其餘均應引用刑法第28條共同正犯
    之規定(最高法院81年度台非字第233號判決足資參照)。被
    告3人就上開刑法第150條第2項第1款、第1項後段之攜帶兇
    器在公共場所聚集三人以上下手實施強暴罪嫌、刑法第305
    條恐嚇危安罪嫌、刑法第354條之毀損他人物品罪嫌，有犯
    意聯絡及行為分擔，請論以共同正犯。再者，被告3人係以
    毀損他人物品方式達到恐嚇及妨害秩序之目的，被告3人以
    一行為同時觸犯攜帶兇器在公共場所聚集三人以上下手實施
    強暴罪、毀損他人物品罪、恐嚇危安罪，請依刑法第55條規
    定，從一重論以攜帶兇器在公共場所聚集三人以上下手實施
    強暴罪處斷。至扣案鐵鎚3把，係供犯罪所用之物，且為被
    告乙○○所有，為其所自承，請依刑法第38條第2項之規定沒
    收之。
三、依刑事訴訟法第251條第1項提起公訴。
　此　致
臺灣宜蘭地方法院
中　　華　　民　　國　 110　　年　　12　　月　　7　 　日
　　　　　　　　　　　　　　　檢　察　官　吳舜弼
本件證明與原本無異　
中　　華　　民　　國　 110  　年　　12    月    20    日
                              書  記  官  謝蓁蓁
附錄本案所犯法條：中華民國刑法第150條、刑法第305條、刑法
                  第354條
中華民國刑法第150條
在公共場所或公眾得出入之場所聚集三人以上，施強暴脅迫者，
在場助勢之人，處1年以下有期徒刑、拘役或10萬元以下罰
金；首謀及下手實施者，處6月以上5年以下有期徒刑。
犯前項之罪，而有下列情形之一者，得加重其刑至二分之一：
一、意圖供行使之用而攜帶兇器或其他危險物品犯之。
二、因而致生公眾或交通往來之危險。
中華民國刑法第305條
以加害生命、身體、自由、名譽、財產之事恐嚇他人，致生危害
於安全者，處2年以下有期徒刑、拘役或9千元以下罰金。
中華民國刑法第354條
毀棄、損壞前二條以外之他人之物或致令不堪用，足以生損害於
公眾或他人者，處2年以下有期徒刑、拘役或1萬5千元以下罰金
。